臺灣基隆地方法院交通事件裁定　　　　 94年度交聲字第121號
移送機關即
原處分機關　　交通部公路總局台北監理所基隆監理站
異　議　人
即受處分人　　甲○○
上列受處分人因違反道路交通管理處罰條例案件，對於交通部公
路總局台北監理所基隆監理站中華民國94年5 月30日之處分（原
處分案號：基監字第裁42-R00000000號）聲明異議，本院裁定如
下：
  主   文
異議駁回。
  理   由
一、原處分意旨略以：異議人所有之車牌號碼K8-6817 號自用小
    客車，於民國94年5 月8 日14時20分許，違規停放於基隆市
    ○○路劃有黃線路段，當場經警以拍照方式存證舉發，因此
    爰依道路交通管理處罰條例第56條第1 項第4 款規定，裁處
    異議人罰鍰新台幣（下同）900 元等語。
二、異議意旨略以：異議人到達現場時拖吊車尚未將其前揭自用
    小客車拖離現場，惟值勤人員竟立刻示意拖車人員將拖吊車
    開走，未給予適當時間提供相關證件及舉證資料，且申訴期
    間亦未見相關人員與異議人聯繫並了解當日狀況即為裁決，
    為此聲明異議等語。
三、按汽車駕駛人在設有禁止停車標誌、標線之處所停車者，處
    600 以上1200元以下罰鍰；汽車在設有禁止停車標誌、標線
    之處所不得停車，道路交通管理處罰條例第56條第1 項第4
    款、道路交通安全規則第112 條第1 項第4 款分別定有明文
    。又黃實線，設於路側者，用以禁止停車；禁止停車線為黃
    實線，係用以指示禁止停車路段，以劃設於道路緣石正面及
    頂面為原則，無緣石之道路得標繪於路面上，距路面邊緣以
    30公分為度，道路交通標誌標線號誌設置規則第149 條第1
    項第1 款第4 點、第168條第1項、第2項復有明定。
四、經查：異議人所有之前揭車輛，於上揭時間，停放在基隆市
    ○○路上劃有禁止臨時停車線標線（即黃實線）之路段，為
    異議人所不爭執，且有舉發照片1 幀及基隆市警察局基警交
    字第R00000000 號舉發違反道路交通管理事件通知單影本1
    紙在卷可稽，而設有黃實線之路段係屬禁止臨時停車之處所
    ，業如前述，故異議人在禁止臨時停車處所停車之違規事實
    甚明。異議人雖以前詞置辯，惟按受處分人，不服公路主管
    機關或警察機關所為之處罰，得於接到裁決書之翌日起20日
    內，向管轄地方法院聲明異議，道路交通管理處罰條例第87
    條定有明文，是地方法院交通法庭處理轄區內交通聲明異議
    案件之對象係公路主管機關或警察機關所為之行政處分（即
    裁決書），亦即在審酌公路主管機關或警察機關所為裁決內
    容是否合法、妥適，而公路主管機關或警察機關係就受處分
    人之違規事實所違反法條予以裁罰，因此交通法庭係就公路
    主管機關或警察機關裁決之違規事實、違反法條或裁罰金額
    是否合法、妥適加以審酌，以判斷異議有無理由，至於與公
    路主管機關或警察機關裁決內容無涉之事項，自不在管轄地
    方法院交通法庭審酌之範圍內。而本件異議人異議內容所指
    前揭拖吊作業之瑕疪，核係員警拖吊行政程序是否適法、妥
    當之問題，與原處分機關裁決之內容無涉，故該行政程序有
    無瑕疪並非本院處理交通事件審酌之事項，異議人據以聲明
    異議，自無理由。本件違規事實既臻明確，從而，原處分機
    關依前揭規定，裁處異議人罰鍰900 元，核無不合。異議人
    以與原處分機關裁決內容無涉之事項，對原處分聲明異議，
    為無理由，應予駁回。
五、據上論斷，應依道路交通案件處理辦法第19條，裁定如主文
    。
中　　華　　民　　國　　94　　年　　6　 　月　　20　　日
                  交通法庭法  官  王美婷
以上正本證明與原本無異。
對於本件裁定如有不服，應於送達後5日內， 向本院提出抗告書
狀，敘述抗告之理由，抗告於臺灣高等法院。
中　　華　　民　　國　　94　　年　　6 　　月　　21　　日
                          書記官  劉珍珍
